【裁判字號】    95,台抗,223
【裁判日期】    950413
【裁判案由】    國家賠償聲請再審
【裁判全文】
最高法院民事裁定              九十五年度台抗字第二二三號
    抗  告  人  甲 ○ ○
                          28.
                乙 Ｋ ○
                甲 戌 ○
                乙 ○ ○
                丙 ○ ○
                丁 ○ ○
                戊 ○ ○
                己 ○ ○
                庚 ○ ○
                辛 ○ ○
                壬 ○ ○
                癸 ○ ○
                子 ○ ○
                丑 ○ ○
                寅 ○ ○
                卯 ○ ○
                辰 ○ ○
                巳 ○ ○
                午 ○ ○
                未 ○ ○
                申 ○ ○
                酉 ○ ○
                戌 ○ ○
                亥 ○ ○
                天 ○ ○
                地 ○ ○
                宇 ○ ○
                宙 ○ ○
                玄 ○ ○
                黃 ○ ○
                Ａ ○ ○
                Ｂ ○ ○
                Ｃ ○ ○
                Ｄ ○ ○
                Ｅ ○ ○
                Ｆ ○ ○
                Ｇ ○ ○
                Ｈ ○ ○
                Ｉ ○ ○
                Ｊ ○ ○
                Ｋ ○ ○
                Ｌ ○ ○
                Ｍ ○ ○
                Ｎ ○ ○
                Ｏ ○ ○
                Ｐ ○ ○
                Ｑ ○ ○
                Ｒ ○ ○
                Ｓ ○ ○
                Ｔ ○ ○
                Ｕ ○ ○
                Ｖ ○ ○
                Ｗ ○ ○
                Ｘ○○○
                Ｙ ○ ○
                Ｚ ○ ○
                ａ ○ ○
                ｂ    ○
                ｃ ○ ○
                ｄ ○ ○
                ｅ ○ ○
                ｆ ○ ○
                ｇ ○ ○
                ｈ ○ ○
                ｉ ○ ○
                ｊ○○○
                ｋ ○ ○
                ｌ ○ ○
                ｍ ○ ○
                ｎ ○ ○
                ｏ ○ ○
                ｐ ○ ○
                ｑ    ○
                ｒ ○ ○
                ｓ ○ ○
                ｔ ○ ○
                ｕ ○ ○
                ｖ ○ ○
                ｗ ○ ○
                ｘ ○ ○
                ｙ ○ ○
                ｚ○○○
                甲 甲 ○
                甲 乙 ○
                甲丙○○
                甲 丁 ○
                甲 戊 ○
                甲 己 ○
                甲    庚
                甲 辛 ○
                甲 壬 ○
                甲 癸 ○
                甲 子 ○
                甲 丑 ○
                甲 寅 ○
                甲 卯 ○
                甲 辰 ○
                甲 巳 ○
                甲 午 ○
                甲 未 ○
                甲 申 ○
                甲 酉 ○
                甲 亥 ○
                甲 天 ○
                甲 地 ○
                甲 宇 ○
                甲 宙 ○
                甲 玄 ○
                甲 黃 ○
                甲 Ａ ○
                甲 Ｂ ○
                甲 Ｃ ○
                午 ○ ○
                甲 Ｄ ○
                甲 Ｅ ○
                甲 Ｆ ○
                甲 Ｇ ○
                甲 Ｈ ○
                甲 Ｉ ○
                甲 Ｊ ○
                甲 Ｋ ○
                甲 Ｌ ○
                甲 Ｍ ○
                甲 Ｎ ○
                甲 Ｏ ○
                甲 Ｐ ○
                甲 Ｑ ○
                甲 Ｒ ○
                甲 Ｓ ○
                甲 Ｔ ○
                甲 Ｕ ○
                甲 Ｖ ○
                甲 Ｗ ○
                甲 Ｘ ○
                甲 Ｙ ○
                甲 Ｚ ○
                甲 ａ ○
                甲 ｂ ○
                甲 ｃ ○
                甲 ｄ ○
                甲    ｅ
                甲 ｆ ○
                甲 ｇ ○
                甲 ｈ ○
                甲 ｉ ○
                甲 ｊ ○
                甲 ｋ ○
                甲 ｌ ○
                甲 ｍ ○
                甲 ｎ ○
                甲 ｏ ○
                戊 ○ ○
                甲 ｐ ○
                甲 ｑ ○
                甲 ｒ ○
                甲 ｓ ○
                甲 ｔ ○
                甲 ｕ ○
                甲 ｖ ○
                甲 ｗ ○
                甲 ｘ ○
                甲 ｙ ○
                甲 ｚ ○
                乙 甲 ○
                乙 乙 ○
                乙 丙 ○
                乙 丁 ○
                乙 戊 ○
                乙 己 ○
                乙 庚 ○
                乙 辛 ○
                乙 壬 ○
                乙 癸 ○
                乙 子 ○
                乙 丑 ○
                乙 寅 ○
                乙 卯 ○
                乙 辰 ○
                乙 巳 ○
                乙 午 ○
                乙 未 ○
                乙 申 ○
                乙 酉 ○
                乙 戌 ○
                乙 亥 ○
                乙 天 ○
                乙 地 ○
                乙 宇 ○
                乙 宙 ○
                乙 玄 ○
                乙 黃 ○
                乙 Ａ ○
                乙 Ｂ ○
                乙 Ｃ ○
                乙 Ｄ ○
                乙 Ｅ ○
                乙 Ｆ ○
                乙 Ｇ ○
                乙 Ｈ ○
                乙 Ｉ ○
                乙 Ｊ ○
                乙 Ｌ ○
                乙 Ｍ ○
                乙 Ｎ ○
                乙 Ｏ ○
                乙 Ｐ ○
                乙 Ｑ ○
                乙 Ｒ ○
                乙 Ｓ ○
                乙 Ｔ ○
                乙 Ｕ ○
                乙 Ｖ ○
                乙 Ｗ ○
                乙 Ｘ ○
                乙 Ｙ ○
                乙 Ｚ ○
                乙 ａ ○
                乙 ｂ ○
                乙 ｃ ○
                乙 ｄ ○
                乙 ｅ ○
                乙 ｆ ○
                乙 ｇ ○
                乙 ｈ ○
                乙 ｉ ○
                乙 ｊ ○
                乙 ｋ ○
                乙 ｌ ○
                乙 ｍ ○
                乙 ｎ ○
                乙 ｏ ○
                乙 ｐ ○
                乙 ｑ ○
                乙 ｒ ○
                乙 ｓ ○
                乙 ｔ ○
                乙 ｕ ○
                乙ｖ○○
                乙 ｗ ○
                乙 ｘ ○
                乙 ｙ ○
                乙 ｚ ○
                丙 甲 ○
                丙 乙 ○
                丙 丙 ○
                丙 丁 ○
                丙 戊 ○
                丙 己 ○
                          .
上列抗告人因與相對人內政部等間請求國家賠償聲請再審事件，
對於中華民國九十五年二月十日台灣高等法院裁定（九十五年度
再抗國字第一號），提起抗告，本院裁定如下：
    主  文
抗告駁回。
抗告訴訟費用由抗告人負擔。
    理  由
按提起民事再審之訴，應於三十日之不變期間內為之，該不變期
間自判決確定時起算，判決於送達前確定者，自送達時起算；其
再審之理由發生或知悉在後者，均自知悉時起算。上開規定於對
確定裁定聲請再審者，準用之，民事訴訟法第五百條第一項、第
二項、第五百零七條分別定有明文。又民事訴訟法第四百九十六
條第一項第一款所謂適用法規顯有錯誤，係指確定裁判違背法規
或現存判例解釋者而言，當事人以該再審事由聲請再審者，應認
當事人自收受裁判正本之送達時，對於裁判之理由，有無適用法
規顯有錯誤之情形，即可知悉。故計算是否逾三十日之不變期間
，應自裁判確定時起算，無同法第五百條第二項關於再審理由知
悉在後之適用。至於當事人本人對於法規之瞭解程度如何，當不
能影響同法第五百條第一項、第二項關於三十日不變期間之起算
（本院七十年台再字第二一二號、七十一年台再字第二一○號判
例參照）。本件抗告人係對於原法院八十九年度抗國字第一六號
確定裁定（下稱原確定裁定），以有民事訴訟法第四百九十六條
第一項第一款之情形，聲請再審，經查原確定裁定係於民國九十
年二月五日送達抗告人之共同送達代收人丙庚○，有送達證書在
卷可憑，乃抗告人遲至九十五年一月十一日始聲請再審，顯逾三
十日之不變期間，揆諸上開說明，於法即有未合。原法院因予裁
定駁回，經核於法洵無違誤。抗告意旨，指摘原裁定不當，求予
廢棄，非有理由。
據上論結，本件抗告為無理由。依民事訴訟法第四百九十五條之
一第一項、第四百四十九條第一項、第九十五條、第七十八條，
裁定如主文。
中    華    民    國  九十五  年    四    月   十三   日
                      最高法院民事第四庭
                          審判長法官  蘇  茂  秋
                                法官  蘇  達  志
                                法官  陳  碧  玉
                                法官  王  仁  貴
                                法官  劉  靜  嫻
      本件正本證明與原本無異
                                      書  記  官
中    華    民    國  九十五  年    四    月  二十六  日
                                                      V


司法院資訊處製作；財團法人民間司法改革基金會備份。
